# 子公司增资联营企业股权对集团合并报表的影响

提问人：伊燃 0306 时间：2022-12-05 17:36:46
请教陈版主@chenyiwei：
案例：集团A拥有两个全资子公司B和C。B公司持有联营企业X公司25%股权， 2022 年C公司对联营企业X公司增资，取得X公司20.8%的股权，增资后C公司对X公司的股权被稀释为4.2%，增资前后，集团A对X公司的股权比例均为25%。
问题：增资前，因X公司多年连续亏损，B公司的长投已减记至零，且产生未确认亏损份额登记备查。现在C公司增资后，对于集团A合并报表，对X公司的持股比例仍为25%，是否需要恢复以往年度B公司未确认的备查损失？

回答人：chenyiwei
由于C对X增资，导致合并报表层面对X的投资成本增加，同时X的净资产增加，因此此合并集团实际上是以增资的方式承担了原先的部分超额亏损，故应在此次C的增资额的限度内，补充确认前期未确认的超额亏损份额，借记投资收益。